臺灣新北地方法院刑事判決
111年度審訴字第702號
公  訴  人  臺灣新北地方檢察署檢察官
被      告  郭宸希



上列被告因傷害案件，經檢察官提起公訴（110年度偵字第27799
號），被告於本院準備程序中就被訴事實為有罪之陳述，經本院
合議庭裁定由受命法官獨任進行簡式審判程序，判決如下：
    主  文
郭宸希犯傷害罪，處拘役參拾日，如易科罰金，以新臺幣壹仟元
折算壹日。
    事  實
一、郭宸希為陳瀅瀅之女兒，廖添嬌則為出租新北市○○區○○街00
    號11樓房屋予陳瀅瀅之房東，於民國110年5月4日20時55分
    許，上開3人在上址房屋內，因退租事宜發生爭執，郭宸希
    竟基於傷害之犯意，徒手毆打廖添嬌，廖添嬌亦持陳瀅瀅所
    有置於屋內之熨斗攻擊郭宸希，陳瀅瀅見狀上前替郭宸希抵
    擋，亦遭廖添嬌持熨斗攻擊，廖添嬌因而受有頭部、臉部挫
    傷、嘴唇擦傷、胸壁挫傷之傷害（廖添嬌所涉傷害罪嫌部分
    ，另行審結）。
二、案經廖添嬌訴由新北市政府警察局海山分局報告臺灣新北地
    方檢察署檢察官偵查起訴。　　
    理  由
壹、程序方面：
    本件被告郭宸希所犯係死刑、無期徒刑、最輕本刑為3年以
    上有期徒刑以外之罪，其於準備程序中就被訴事實為有罪之
    陳述，經法官告知簡式審判程序之旨，並聽取公訴人及被告
    之意見後，依刑事訴訟法第273條之1第1項規定，由本院合
    議庭裁定由受命法官獨任進行簡式審判程序，且依刑事訴訟
    法第273條之2及第159條第2項規定，不適用傳聞法則有關限
    制證據能力之相關規定，合先敘明。
貳、實體方面：
一、上揭犯罪事實，業據被告郭宸希於本院準備程序及審理時均
    坦承不諱，核與證人即告訴人廖添嬌於警詢時及偵查中之證
    述相符，並有亞東紀念醫院診斷證明書（乙種）1份在卷可
    稽（見偵查卷第65頁），足認被告之自白與事實相符，洵堪
    採為認定事實之依據。本案事證明確，被告犯行堪以認定，
    應依法論科。
二、論罪科刑：
  ㈠核被告所為，係犯刑法第277條第1項之傷害罪。
  ㈡爰審酌被告遇事不思理性處理，僅因細故即徒手傷害告訴人
    ，致告訴人受有上開傷勢，法治觀念淡薄，且迄未與告訴人
    達成和解、賠償損失，惟念其前無犯罪科刑紀錄，有臺灣高
    等法院被告前案紀錄表1份在卷可參，素行尚佳，且犯罪後
    終能坦承犯行，態度尚可，並兼衡其犯罪之動機、目的、手
    段、告訴人所受傷害程度，及其自陳高職肄業之智識程度、
    現從事服務業、需撫養父親及1名子女之生活狀況等一切情
    狀，量處如主文所示之刑，並諭知如易科罰金之折算標準，
    以資懲儆。　
據上論斷，應依刑事訴訟法第273條之1第1項、第299條第1項前
段，刑法第277條第1項、第41條第1項前段，刑法施行法第1條之
1第1項，判決如主文。
本案經檢察官謝承勳提起公訴，經檢察官高智美到庭執行職務。
中　　華　　民　　國　　111 　年　　10　　月　　12　　日
                  刑事第二十五庭  法  官      曾淑娟
如不服本判決，應於判決送達後20日內敘明上訴理由，向本院提
出上訴狀（應附繕本），上訴於臺灣高等法院。其未敘述上訴理
由者，應於上訴期間屆滿後20日內向本院補提理由書「切勿逕送
上級法院」。
                                  書記官      王若安    
中　　華　　民　　國　　111 　年　　10　　月　　13　　日
附錄本案論罪科刑法條全文：
中華民國刑法第277條
傷害人之身體或健康者，處5年以下有期徒刑、拘役或50萬元以
下罰金。
犯前項之罪，因而致人於死者，處無期徒刑或7年以上有期徒刑
；致重傷者，處3年以上10年以下有期徒刑。